【裁判字號】    94,交聲,2127
【裁判日期】    950227
【裁判案由】    交管條例聲異
【裁判全文】
臺灣板橋地方法院交通事件裁定        94年度交聲字第2127號
原處分機關  交通部公路總局臺北區監理所板橋監理站
異  議  人
即受處分人  甲○○
上列異議人即受處分人因違反道路交通管理處罰條例案件，不服
原處分機關於中華民國94年11月15日所為之裁決處分（裁決書案
號：板監裁字裁41-A00000000號、41-A00000000號），聲明異議
，本院裁定如下：
    主  文
異議駁回。
    理  由
一、原處分意旨略以：異議人即受處分人甲○○於民國94年6 月
    28日上午8 時24分許及同年7 月1 日上午8 時57分許，駕駛
    車牌號碼GKA-569 號重型機車，在臺北市○○路上（往士林
    、北投方向），不依規定駛入來車車道，先後經臺北市政府
    警察局萬華分局交通分隊警員拍照後逕行舉發。爰依道路交
    通管理處罰條例第45條第3 款規定，分別裁處罰鍰新臺幣（
    下同）900 元，並依同條例第63條第1 項第1 款規定，各記
    違規點數1 點。
二、聲明異議意旨略以：本件警員舉發過程，違反交通取締稽查
    應以公開、不隱蔽方式執行之規定，且同一違規地點，竟有
    「桂林路242 巷」、「桂林路246 巷」不同之地址，亦有可
    議，爰依法聲明異議云云。
三、按汽車在雙向二車道行駛時，均應在遵行車道內行駛，在劃
    有分向限制線之路段，不得駛入來車之車道內，道路交通安
    全規則第97條第1 款、第2 款定有明文。次按汽車駕駛人，
    不依規定駛入來車車道者，處新臺幣600 元以上1800元以下
    罰鍰，亦為道路交通管理處罰條例第45條第3 款所明定，並
    應依同條例第63條第1 項第1 款規定記違規點數1 點。
四、經查：本件異議人即受處分人甲○○於94年6 月28日上午8
    時24分許及同年7 月1 日上午8 時57分許，駕駛車牌號碼GK
    A-569 號重型機車，途經臺北市○○路往士林、北投方向，
    不依規定駛入來車車道，先後經臺北市政府警察局萬華分局
    交通分隊警員拍照後逕行掣單舉發之事實，有臺北市政府警
    察局北市警交大字第A00000000 號、第A00000000 號舉發違
    反道路交通管理事件通知單各1 件及採證照片2 幀附卷可資
    佐證。異議人就其於上開時、地未依規定駛入來車車道之事
    實，並無爭執，僅以前揭情詞為辯；經查：依卷附異議人所
    提現場照片（圖11），本件違規地點係在臺北市○○路242
    巷、244 巷、246 巷巷口，亦即臺北市○○路242 巷、244
    巷及246 巷均由同一路口進入，是舉發警員在舉發違反道路
    交通管理事件通知單上記載違規地點為「桂林路242 巷」或
    「桂林路246 巷」，均足以特定為異議人違規之地點，並無
    不當。而依前述拍攝於94年7 月1 日上午8 時57分之舉發照
    片（異議人所提圖13），以其拍攝角度，舉發警員所在地位
    處道路中央，當係以公開方式進行取締稽查無疑；另於94年
    6 月28日上午8 時24分拍攝之舉發照片（異議人所提圖14）
    ，其照片右下角雖有黑色陰影，惟所占比例甚微，是否堪為
    掩蔽體，足供遮蔽執勤警員，尚有可疑，且以其拍攝角度所
    見，該路段雙向車道均在舉發警員視線範圍，是沿臺北市○
    ○路往士林、北投方向行駛行經該路段之駕駛人，在相當範
    圍內亦可見有警員在道路邊緣執勤取締駛入來車車道之違規
    車輛，猶難認本件舉發警員係以隱蔽方式執行交通取締稽查
    勤務。至異議人所提警員執勤照片（圖1 至4 、圖6 至10）
    ，均係異議人事後拍攝，自無從據以認定本件違規事實之舉
    發過程。綜上所述，異議人所辯，均無可採，上開路段既經
    劃設分向限制線，駕駛人駕駛車輛均應遵守其道路標線之指
    示，不得駛入來車車道，更非得以其主觀上對於道路標線劃
    設當否之判斷，任為遵守與否之決定；本件異議人駕駛車輛
    不依規定駛入來車車道之違規事實，事證明確，堪予認定。
    從而，原處分機關以異議人於94年6 月28日及同年7 月1 日
    先後違反道路交通管理處罰條例第45條第3 款規定，而於同
    年11月15日分別以板監裁字裁41-A00000000號及41-A000000
    00號裁決書裁處罰鍰900 元，並依同條例第63條第1 項第1
    款規定，各記違規點數1 點，核均無違誤，本件聲明異議為
    無理由，應予駁回。
據上論斷，應依道路交通案件處理辦法第19條，裁定如主文。
中    華    民    國    95    年    2     月    27    日
                        臺灣板橋地方法院交通法庭
                            法  官    廖  怡  貞
以上正本證明與原本無異
如不服本裁定應於送達後5日內向本院提出抗告狀
                              書記官  陳  淑  芳
中    華    民    國    95    年    2     月    27    日


司法院資訊處製作；財團法人民間司法改革基金會備份。
